# 企业对购入的银行理财产品应分类为哪一类金融资产？

提问人：yjhly2011 时间：2022-06-10 17:32:19
各位好，下面的资料是摘自 2022 年东奥：
企业对购入的银行理财产品应分类为哪一类金融资产？答：首先判断理财产品底层基础资产产生的现金流量，如果基础资产的合同现金流量特征与基本借贷安排相一致（如基础资产只有贷款）,则按照管理金融资产的业务模式可能分类为以摊余成本计量的金融资产（收取合同现金流量为目标）、以公允价值计量且其变动计入其他综合收益的金融资产（收取合同现金流量+出售为目标）和以公允价值计量且其变动计入当期损益的金融资产（非上述目标）; 如果基础资产不能通过合同现金流量测试（如基础资产涉及基金投资、股权投资等）,则分类为以公允价值计量且其变动计入当期损益的金融资产。
问题：按上述内容顺序，银行理财产品依次会计入债权投资、其他债权投资、交易性金融资产。我的问题是现在很多公司，包括很多上市公司，都会将短期闲置的资金购买银行理财产品或者结构性存款（好象有的上市公司年报有注明），那么企业在购买银行理财产品或结构性存款时，都知道底层基础资产吗，是不是一般情况下都计入了交易性金融资产谢谢！

回答人：chenyiwei
根据现行监管规定，银行理财产品不能同时承诺保本和固定收益，即其合同现金流量特征不符合“本金+利息”的基本借贷安排，相应地应分类为以公允价值计量且其变动计入损益的金融资产。
在少数情况下，可能依据新金融工具准则应用指南中关于“合同挂钩工具”的规定分类为以摊余成本计量的金融资产，但这种情况在公募产品中较为少见，主要是见于部分私募产品。